【裁判字號】    89,上易,2632
【裁判日期】    891219
【裁判案由】    竊盜
【裁判全文】
臺灣高等法院臺中分院刑事判決                  八十九年度上易字第二六三二號
    上  訴  人  臺灣苗栗地方法院檢察署檢察官
    被      告  丙○○
    被      告  丁○○
右上訴人因竊盜案件，不服台灣苖栗地方法院八十九年度易字第四四九號，中華民國
八十九年八月三十日第一審判決（起訴案號：台灣苖栗地方法院檢察署八十九年度偵
字第一三九二號），提起上訴，本院判決如左：
      主  文
上訴駁回。
      理  由
一、本案經本院審理結果，認第一審判決被告無罪並無不當，應予維持，並引用第一
    審判決書記載之證據及理由（如附件）。
二、本件原審認不能證明被告犯罪而為無罪之諭知，業於理由中敘述綦詳，上訴人以
    被告竊取之棧板係被害人所有，並未丟棄，被告擅自拿取自係竊盜為由上訴，並
    無理由，應予駁回。
三、據上論斷，應依刑事訴訟法第三百七十三條、第三百六十八條，判決如主文。
本案經檢察官甲○○到庭執行職務。
中      華      民      國      八十九      年    十二    月    十九    日
                                    臺灣高等法院臺中分院刑事第九庭
                                          審判長法  官  胡  森  田
                                                法  官  趙  春  碧
                                                法  官  康  應  龍
右正本證明與原本無異。
不得上訴。
                                                書記官  陳  明  珠
中      華      民      國      八十九      年    十二    月    二十    日
                                                                        Ｃ
臺灣苗栗地方法院刑事判決                          八十九年度易字第四四九號
    公  訴  人  臺灣苗栗地方法院檢察署檢察官
    被      告  丙○○  男二十六歲（民國○○○年○月○日生）
                        住桃園縣桃園市○○里○○鄰○○○街十一號
                        身分證統一編號：Ｚ000000000號
    被      告  丁○○  男二十四歲（民國○○○年○月○日生）
                        住桃園縣桃園市○○里○○鄰○○○街十一號
                        身分證統一編號：Ｈ一二四五一一二七號
    共      同
    選任辯護人  羅秉成律師
                詹惠芬律師
                魏順華律師
右列被告因竊盜案件，經檢察官提起公訴（八十九年度偵字第一三九二號），本院判
決如左：
    主  文
丙○○、丁○○均無罪。
    理  由
一、公訴意旨略以：被告丙○○、丁○○共同意圖為自己不法之所有，於民國八十九
    年四月五日晚上九時許，由丙○○駕駛車號ＨＫ－三一一號貨車搭載丁○○，共
    同前往苗栗縣苗栗市○○路扶輪公園內，二人共同搬運偉泰營造公司（下稱偉泰
    公司）置放於該處之棧板（起訴書誤為板模）十三塊到貨車上，得手後，適為偉
    泰公司之包商紀敏良發現，通知偉泰公司之工地負責人乙○○到場，並報警處理
    ，經警當場扣得（棧板）板模十三塊。因認被告等二人涉犯刑法第三百二十條第
    一項之竊盜罪嫌。
二、按犯罪事實應依証據認定之，無証據不得推定其犯罪事實，刑事訴訟法第一百五
    十四條定有明文。又認定不利於被告之事實，須依積極証據，苟積極証據不足為
    不利於被告事實之認定時，即應為有利於被告之認定，更不必有何有利之證據，
    最高法院三十年上字第八一六號著有判例。
三、本案公訴意旨認被告丙○○、丁○○有前開犯行，無非係以被害人乙○○之指訴
    及證人紀敏良及贓物認領保管單一紙及苗栗縣警察局苗栗分局北苗派出所拍攝之
    現場照片六幀為論據。惟訊之被告二人堅詞否認有上揭公訴意旨所指犯行，辯稱
    ：因棧板棄置地上，以為是沒人要的，所以才搬走的，欲搬回墊貨用，並無竊盜
    意圖等語。經查：（一）系爭棧板係被害人乙○○向環聯公司購買合力塊為施作
    扶輪公園之堤防工程，而經環聯公司用來運送及堆載合力塊所用之物，而施工單
    位將合力塊取下後，即將棧板放置於路旁即堤防工程旁之事實，業經證人即被害
    人乙○○於本院結證屬實。是系爭棧板，非如公訴人所認定之板模（施工所須之
    物），公訴人之認定尚屬有誤，且亦非被害人乙○○特別向環聯公司所購用來施
    作某工程之物，因只是承運合力塊而來，是否具有價值及被害人是否會加以利用
    ，尚屬可疑。（二）系爭棧板，經施工單位即被害人乙○○取下合力塊後，即任
    令其散落於施工堤防之四周，而未加整理之事實，業經證人即被害人乙○○於本
    院結證屬實，且依卷附之苗栗縣警察局苗栗分局北苗派出所之警員邱師中到現場
    所攝之六紙照片亦可見系爭棧板或已毀壞或散落一地或混有其他廢棄物（見偵卷
    第三十一頁、第三十二頁），是系爭棧板之就擺放位置之情狀觀之，極易使不知
    情之人誤認係已為人拋棄而無欲利用之廢棄物，是被告二人主觀上認為系爭棧板
    係為人丟棄，無人使用之無主物而加以搬回利用，此舉顯難認有何竊盜之故意。
    此外，復查無其他積極證據足認被告有公訴意旨所指犯行，要屬不能證明被告犯
    罪，爰對被告為無罪之諭知。
據上論斷，應依刑事訴訟法第三百零一條第一項前段，判決如主文。
中      華      民    國    八十九      年      八       月     三十    日
                                      臺灣苗栗地方法院刑事庭
                                          審判長法  官  周  淡  怡
                                                法  官  林  誌  誠
                                                法  官  林  靜  雯
右正本證明與原本無異。
如不服本判決，應於判決送達後十日內向本院提出上訴狀( 應附繕本 )。
                                                 書記官   李坤益
中    華    民    國         八十九    年    九    月     五     日


司法院資訊處製作；財團法人民間司法改革基金會備份。
